【裁判字號】    97,交聲,2768
【裁判日期】    971121
【裁判案由】    交管條例聲異
【裁判全文】
臺灣板橋地方法院交通事件裁定        97年度交聲字第2768號
原處分機關  交通部公路總局臺北區監理所
異  議  人
即受處分人  甲○○
上列異議人因違反道路交通管理處罰條例案件，對於交通部公路
總局臺北區監理所於民國97年9 月26日以北監自裁字裁40-CG000
0000號所為之裁決處分（原舉發案號：臺北縣政府警察局97年3
月10日北縣警交字第CG0000000 號），聲明異議，本院裁定如下
：
    主    文
異議駁回。
    理    由
一、異議意旨略以：本件交通違規事件係發生於民國97年2 月18
    日，然異議人即受處分人甲○○遲至同年10月3 日始收受而
    知悉，又裁決所逕以最高額即罰鍰新台幣（下同）1,800 元
    裁處，並加計違規點數1 點，均有疑義，爰請求撤銷原處分
    云云。
二、按汽車駕駛人，爭道行駛有下列情形之一者，處600 元以上
    1,800 元以下罰鍰：十二任意駛出邊線，或任意跨越兩條車道
    行駛；又汽車駕駛人有上開行為時，除依原條款處罰鍰外，
    並予記違規點數1 點，道路交通管理處罰條例第45條第12款
    、第63條第1 項第1 款分別定有明文。經查：異議人於97年
    2 月18日13時28分許，駕駛車號830-NS號營業一般小客車，
    途經板橋市○○路、文聖路口，任意跨越兩條車道行駛，為
    警查獲逕行舉發之事實，為異議人所不爭執（有本院卷附第
    3 、4 頁之異議狀），並有臺北縣政府警察局北縣警交字第
    CG0000000 號舉發違反道路交通管理事件通知單（下稱本件
    舉發通知單）影本1 紙、照片2 張（見本院卷第12、14頁）
    在卷可憑，是異議人確有本件任意跨越兩條車道行駛之違規
    事實，堪以認定，自應依上開規定裁處罰鍰並記違規點數1
    點。
三、按依違反道路交通管理事件統一裁罰基準及處理細則第5 條
    規定「處理違反道路交通管理事件，有關文書送達之程序，
    依行政程序法之規定。」而「送達，於應受送達人之住居所
    、事務所或營業所為之。」，「送達，不能依前2 條規定為
    之者，得將文書寄存送達地之地方自治或警察機關，並作送
    達通知書2 份，1 份黏貼於應受送達人住居所、事務所、營
    業所或其就業處所門首，另1 份交由鄰居轉交或置於該送達
    處所信箱或其他適當位置，以為送達。」，「前項情形，由
    郵政機關為送達者，得將文書寄存於送達地之郵政機關。」
    ，行政程序法第72條第1 項、第74條第1 項、第2 項分別定
    有明文。經查：
  (一)本件舉發通知單，經以郵務寄送至異議人位在臺北縣中和市
    ○○街186 巷5 弄23之2 號戶籍地，因不能送達予應送受達
    人，亦無由行補充或留置送達，遂於97年3 月13日寄存於中
    和郵局，並製作送達通知書2 份，1 份黏貼於異議人住居所
    門首，1 份置於該送達處所信箱或其他適當位置，以為送達
    等情，有台北縣政府警察局送達證書1 紙在卷可查（見本院
    卷第13頁）；而前揭裁決書送達當時，異議人之戶籍係設在
    上址之事實，則有異議人個人基本資料查詢結果1 紙在卷足
    憑（見本院卷第15頁）。故郵局投遞人員所為本件寄存送達
    ，程序上係符合前述行政程序法規定，自已發生合法送達之
    效果。
  (二)按送達文書，除本章有特別規定外，準用民事訴訟法之規定
    ，刑事訴訟法第62條亦有明文。從而，本件寄存送達自應依
    民事訴訟法第138 條第2 項規定，自寄存之日起，經10日發
    生效力。查本件舉發通知單係於97年3 月13日寄存，已如前
    述，則依前開說明，應於97年3 月24日生效，是異議人自無
    從諉為不知。
四、按道路交通管理處罰條例所定罰鍰之處罰，受處罰人接獲違
    反道路交通管理事件通知單後，於15日內得不經裁決，逕依
    同條例第92條第3 項之罰鍰基準規定，向指定之處所繳納結
    案，不服舉發事實者，應於15日內，向處罰機關陳述意見，
    其不依通知所定期限前往指定處所聽候裁決，且未依規定期
    限繳納罰鍰結案或向處罰機關陳述意見者，處罰機關得逕行
    裁決之，道路交通管理處罰條例第9 條第1 項定有明文。經
    查：本件舉發通知單已於97年3 月24日生合法送達之效力，
    業如前述，舉發機關自毋庸再行製單寄發；惟異議人並未於
    其上所載之到案日期（97年4 月9 日）前到案聽候裁決，亦
    未繳納罰鍰或到案陳述意見，且遲至97年10月7 日始提出本
    件聲明異議，有聲明異議狀上收文戳章可憑（見本院卷第3
    頁），則異議人顯已逾越應到案期限60日以上，故原處分機
    關逕依違反道路交通管理事件統一裁罰基準表規定（逾越應
    到案期限60日以上，處罰鍰1,800 元），裁處異議人罰鍰1,
    800 元，於法自無不合，是異議人就此部分所為辯解，並不
    足取。
五、綜上所述，異議人前開所辯，均屬無據，要無足採，本件違
    規事證明確，異議人之違規事實堪予認定。從而原處分機關
    依道路交通管理處罰條例第45條第12款、第63條第1 項第1
    款，裁處異議人罰鍰1,800 元，並記違規點數1 點，自屬有
    據。異議人執前詞認本件裁決不當，為無理由，應予裁定駁
    回。
六、據上論斷，應依道路交通案件處理辦法第19條，裁定如主文
中    華    民    國    97    年    11    月    21    日
                  交通法庭  法  官  洪珮婷
以上正本證明與原本無異。
如不服本裁定，應於裁定送達後5日內敘明抗告理由，向本院提
出抗告狀。
                            書記官  陳永訓
中    華    民    國    97    年    11    月    21    日


司法院資訊處製作；財團法人民間司法改革基金會備份。
